臺灣高雄地方法院刑事判決　　　　　　　　　　　　九十一年度易字第二一五二號
　　公　訴　人　臺灣高雄地方法院檢察署檢察官
　　被　　　告　乙○○
右列被告因傷害案件，經檢察官提起公訴（九十一年度調偵字第三一五號），本院判
決如左：
    主  文
乙○○傷害人之身體，處拘役肆拾日，如易科罰金，以參佰元折算壹日。
    事  實
一、乙○○係高雄市立鼓山國小柴山分校主任（現為鼓山國小訓導主任），戊○○係
    該校教師，民國九十年六月十八日十三時許，乙○○電請鼓山國小校長至柴山分
    校處理校務，同日十三時三十分許，校長丁○○抵達分校後，旋進入一樓辦公室
    內，不久分校教師甲○○亦進入辦公室，甲○○乃先就『學校減班超額時之教師
    調動辦法』應否由全體教師共同參與討論一事，向丁○○表示意見，進而再就『
    校長應否於分校之晨會紀錄批閱簽名』等議題與丁○○發生爭執，在場上網查詢
    資料之戊○○聽聞丁○○當場表示『校長無庸批閱紀錄』之話語後，隨即趨前表
    示校長不參加晨會，至少亦應批閱記錄等語。詎乙○○在旁見狀，認戊○○對校
    長不甚禮貌，乃基於傷害之犯意，於同日十四時許，先推開戊○○，以雙手掐住
    戊○○脖子，進而互相拉扯，致戊○○受有頸一公分、上胸部二公分抓痕之傷害
    ，嗣因丁○○、教師丙○○及甲○○等人出面勸阻始停止拉扯。
二、案經戊○○訴由臺灣高雄地方法院檢察署檢察官偵查起訴。
    理  由
一、訊據被告乙○○否認有傷害告訴人戊○○之犯行，辯稱：因教師丙○○於辦公室
    黑板書寫『爛』字，伊乃請校長丁○○至分校處理，之後丁○○與告訴人、教師
    甲○○及丙○○發生爭執，態度無理，其才出面口頭制止，因而造成拉扯，伊並
    未傷害告訴人等語。經查：
  (一)甲○○因校長丁○○應否於柴山分校每日晨報紀錄簽名之事，與丁○○發生爭執
    ，而告訴人亦加入評論，嗣被告即出手推告訴人，並用雙手往上掐住告訴人脖子
    ，且互相拉扯等情，業據證人即柴山分校教師甲○○於本院證述綦詳（詳本院九
    十一年九月二日審理筆錄）。另證人即柴山分校教師丙○○亦於本院證稱：甲○○與校長談事情時，伊就在辦公室內，當時被告先出手，拉扯告訴人衣領等語（
    詳同上筆錄）。而證人即鼓山國小校長則於本院證稱：當時被告與告訴人拉扯，
    被告拉告訴人胸部部位，未見到被告掐告訴人脖子等語（詳本院九十一年八月二
    十三日審理筆錄）。
  (二)綜合上開證詞以觀，告訴人與被告確曾發生拉扯應可確定，至於被告是否掐住告
    訴人脖子，則有待認定。爰審酌依告訴人提出之阮綜合醫院驗傷診斷書，告訴人
    係受有頸一公分、上胸部二公分抓痕之傷害，顯見告訴人脖子曾遭被告為傷害行
    為；復參以被告自承：拉扯之部位均在胸部以上等語（詳本院九十一年八月二十
    三日審理筆錄），再佐以證人甲○○上開證詞及證人丙○○於警訊中及偵查中分
    別表示『看見被告出手拉扯告訴人脖子處』、『被告情緒激動，無心的（檢察官
    問：見告訴人與被告拉扯否？被告掐告訴人脖子否）』等語，本院認告訴人指訴
    被告以雙手掐住其脖子等語，應可採信。
  (三)因被告確與告訴人發生拉扯，部位集中在胸部以上，且曾以雙手掐住其脖子告訴
    人，致告訴人受有前述之傷害，在客觀上應已發生傷害之行為。而證人甲○○復
    證陳：被告曾表示他一個人，可對付三個人等語；被告亦坦承：因以為告訴人、
    甲○○及丙○○要打伊，故才說一個人可以對付三個人之話語，結果甲○○及丙○○是來勸架的等語（詳本院九十一年九月二日審理筆錄）。準此，被告係為對
    付告訴人方才出手，主觀上應有傷害之犯意甚明。
  (四)至被告復辯稱：係因執行公務，方與告訴人拉扯等語。然告訴人係與丁○○校長
    談論批閱簽名事宜，在外觀上被告並無任何公務可供執行，且分校主任之權限應
    未大到足以干涉談話內容，妨害他人身體免受侵害之權利，故被告此部分之辯詞
    ，並不可採。
  (五)綜上，本件事證明確，被告犯行堪以認定。
二、核被告乙○○所為，係犯刑法第二百七十七條第一項普通傷害罪。本院審酌被告
    受高等教育，身為人師，僅因不滿告訴人戊○○之言論即傷害告訴人，致告訴人
    受有如犯罪事實欄之傷害，顯然對於告訴人之人格未予尊重，造成不良示範，惟
    念其一時衝動，動機無非係結束爭執場面，及告訴人所受傷害甚微等一切情狀，
    量處如主文所示之刑，併諭知易科罰金之折算標準。
據上論斷，應依刑事訴訟法第二百九十九條第一項前段、刑法第二百七十七條第一項
、第四十一條第一項前段、罰金罰鍰提高標準條例第一條前段、第二條前段，判決如
主文。
中      華      民      國      九十一      年      九    月    二十三  日
                臺灣高雄地方法院刑事第一庭
                                      法  官  方  百  正
右正本證明與原本無異。
如不服本判決，應於判決送達後十日內，向本院提出上訴狀。
                                      書記官  張  金  蘭
中    華    民    國      九十一      年      九      月      二十三    日
